臺灣新北地方法院三重簡易庭民事判決
111年度重簡字第857號
原      告  劉承銜  
被      告  王祥軒  

訴訟代理人  王健宇  
            喬挐藝  
上列當事人間請求侵權行為損害賠償(交通)事件，本院於民國11
1年6月23日言詞辯論終結，判決如下：
　　主　    文
一、被告應給付原告新臺幣（下同）144,100元，及自民國111年
    4月15日起至清償日止，按年息5％計算之利息。
二、原告其餘之訴駁回。
三、訴訟費用由被告負擔97％，餘由原告負擔。
四、本判決原告勝訴部分得假執行。
　　事實及理由
一、原告主張：緣被告於民國111年1月1日駕駛車號0000-00車輛
    ，行經國道五號北上4.9公里處，因未保持行車安全距離，
    撞及原告所駕駛車號000-0000號汽車（下稱系爭車輛），致
    系爭車輛毀損，經修復後仍造成市場交易價值減損13萬元，
    原告並因此支出鑑定費用1萬元。又原告購入系爭車輛時已
    完成鍍膜及車牌選號，被告應賠償原告局部重新鍍膜費用3,
    500元、車牌損傷更換費用2,600元，及因事故處理後續相關
    事項之薪資補償2,610元，為此爰依侵權行為法律關係，提
    起本件訴訟，並聲明：被告應給付原告148,710元，及自起
    訴狀繕本送達翌日起至清償日止按年息5％計算之利息等語。
二、被告則以：原告沒有買賣事實，無法計算折舊損失。薪資補
    償、鑑定費用、車價損失無法補償。願意負擔牌照更換費用
    ，不含選牌。鍍膜部分，如有單據願意負擔。並聲明：請求
    駁回原告之訴。
三、本院之判斷：
　㈠原告主張上開事實，業據其提出國道公路警察局道故交通事
    故初步分析研判表、車輛號牌網路選號繳款證明單、交通部
    公路總局收據、汽車美容收據、中華民國事故車鑑定鑑價協
    會車輛鑑定報告暨收據等件在卷可佐（本院卷第15至43頁）
　　，核與本院職權向國道公路警察局第九公路警察大隊調取之
    系爭事故相關資料相符，且被告到庭亦不否認曾與系爭車輛
    發生碰撞，是被告就系爭車輛毀損應負損害賠償責任，堪以
    認定。
　㈡茲就原告主張其所受損害項目及金額是否可採，分述如下：
　⒈系爭車輛市場交易價值減損：
　　按不法毀損他人之物者，被害人得請求賠償其物因毀損所減
    少之價額，民法第196條定有明文。復按損害賠償之目的在
    於填補所生之損害，其應回復者，並非「原有狀態」，而係
    損害事故發生前之「應有狀態」，自應將事故發生後之變動
    狀況悉數考慮在內。故於物被毀損時，被害人除得請求修補
    或賠償修復費用，填補技術性貶值之損失而回復物之物理性
    原狀外，就其物因毀損所減少之交易價值，亦得請求賠償，
    以填補交易性貶值之損失而回復物之價值性原狀（最高法院
    101 年度台上字第88號判決意旨參照）。查系爭車輛因被告
    之前開過失行為而受損，其得依侵權行為之法律關係，請求
    被告賠償損害，已如前述，而系爭車輛雖經修復，惟未來買
    賣交易上確實可能因交易相對人對系爭車輛曾經發生事故是
    否因此影響使用期限存有疑慮，導致系爭車輛交易價值降低
    ，與一般車輛因時間經過之自然耗損影響市價並不相同，此
    可由中古車交易市場對於中古車是否曾經發生事故，為影響
    價格重大因素之一可得證明，則原告請求被告賠償系爭車輛
    於本件事故修復後，所減少之交易價值損失，即非無據。又
    就系爭車輛於系爭事故發生時正常車況之價格為78萬元，因
    事故經修復後之價格為65萬元，此有中華民國事故車鑑定鑑
    價協會車輛鑑定報告之鑑定結果在卷可參（本院卷第43頁）
    ，堪認系爭車輛於本件事故發生前正常車況市場行情價格約
    為78萬元，於發生本件事故後經修復完成，市場行情價格貶
    損至65萬元，則原告主張系爭車輛因發生本件事故而受損，
    雖經修復完成，其交易價值仍減損，要屬可採，則其請求被
    告賠償13萬元，即有理由。
　⒉鑑定費用：
　　次按當事人為伸張權利所必要支出之費用，如可認為係因他
    造侵權行為所受之損害，即加害行為與損害賠償範圍間有相
    當因果關係者，均非不得向他造請求賠償（最高法院99年度
    台上字第224號判決意旨可供參照）。原告主張為確認系爭
    車輛因系爭事故所減損之交易價值而支出鑑定費用10,000元
    ，有中華民國事故車鑑定鑑價協會收據在卷可佐（本院卷第
    17頁），原告此部分支出係用以證明其所受之損害程度，性
    質上核屬原告因系爭車禍事故所受損害，且為伸張權利所必
    要支出之費用，依上開說明，原告此部分之請求，亦屬有據
    。
　⒊重新鍍膜費用：
　　原告主張系爭車輛因系爭事故支出重新鍍膜費用3,500元，
    業據其提出汽車美容收據在卷可參（本院卷第25、27頁），
    被告並稱就鍍膜費用有收據部分不爭執，是原告此部分之請
    求，亦屬有據。
　⒋車牌損傷更換費用：
　　原告主張因本件車禍事故致系爭車輛車牌毀損，支出汽車號
    牌費600元、選牌費2,000元部分，固據原告提出車輛號牌網
    路選號繳款證明單、交通部公路總局收據為證（見本院卷第
    19、23頁），惟其中汽車號牌費600元固屬換發新車牌之必
    要費用，然就選牌費2,000元部分應尚非屬原車牌損毀重新
    換發之必要支出，是原告主張更換車牌費用2,600元部分，
    應僅於600元之範圍內為有理由。逾此範圍部分，尚屬無據
    。
　⒌處理後續相關事項之薪資補償：
　　原告主張為處理系爭事故後續事宜請假，因此受有薪資損失
    2,610元部分，原告請假處理系爭事故事務，此乃其為保障
    自身權利所為之選擇，縱因請假而無該請假日之薪資收入，
    亦難認與被告所造成車輛撞擊之侵權行為有相當因果關係存
    在，從而，原告此部分請求，亦難准許。
　⒍綜上，原告因系爭事故所致損害，因而得請求之損害賠償金
    額為144,100元（計算式：13萬元＋1萬元＋3,500元＋600元＝14
    4,100元）。
  ㈢末按遲延之債務，以支付金錢為標的者，債權人得請求依法
    定利率計算之遲延利息；應付利息之債務，其利率未經約定
    ，亦無法律可據者，週年利率5％；給付無確定期限者，債務
    人於債權人得請求給付時，經其催告而未為給付，自受催告
    時起，負遲延責任。其經債權人起訴而送達訴狀，與催告有
    同一之效力，民法第203條、第233條第1項前段、第229條第
    2項亦分別定有明文。從而，原告本於侵權行為之法律關係
    ，請求被告給付自起訴狀繕本送達被告翌日即111年4月15日
    （本院卷第77頁）起至清償日止，按年息5％計算之利息，與
    上開規定，核無不合，應予准許。
四、綜上所述，原告依侵權行為之法律關係，請求被告給付144,
    100元，及自111年4月15日起至清償日止，按年息5％計算之
    利息，為有理由，應予准許。逾此部分請求，則屬無據，爰
    予駁回。
五、本件係就民事訴訟法第427條第1項訴訟適用簡易程序所為被
    告敗訴之判決，依同法第389條第1項第3款規定，應依職權
    宣告假執行。原告陳明願供擔保，請准宣告假執行，無非係
    促請本院依職權為假執行之發動，自無為准駁諭知之必要。
六、訴訟費用負擔之依據：民事訴訟法第79條。
中　　華　　民　　國　　111 　年　　7 　　月　　14　　日
                  三重簡易庭  法  官  王凱俐
以上正本係照原本作成。
如不服本判決，應於送達後20日內，向本院提出上訴狀並表明上
訴理由，如於本判決宣示後送達前提起上訴者，應於判決送達後
20日內補提上訴理由書（須附繕本）。
如委任律師提起上訴者，應一併繳納上訴審裁判費。
中　　華　　民　　國　　111 　年　　7 　　月　　14　　日
                              書記官　李采錡